臺灣高雄地方法院刑事判決　　　　　　　　　　　　九十二年度簡上字第五四八號
　　上　訴　人　乙○○
右列被告因妨害公務等案件，不服本院高雄簡易庭九十二年七月二十八日九十二年度
簡字第二七九二號第一審簡易判決（聲請簡易判決處刑案號：九十二年度偵字第一一
七三九號），提起上訴，本院管轄之第二審合議庭判決如左：
    主  文
原判決撤銷。
乙○○傷害人之身體，處拘役肆拾日，如易科罰金，以佰元折算壹日。
    事  實
一、乙○○於民國九十二年六月二日九時二十分許，在高雄市前金區市○○路與光復
    二街口，明知高雄市政府警察局新興分局自強路派出所主管甲○○率劉昌文、商
    水添、林英義等員警，配合高雄市政府工務局新建工程處「八十七年度前金區市
    ○○路開闢工程牴觸戶拆除工作」，執行現場秩序維護及保護拆除人員、機具安
    全之公務，於新建工程處拆除人員準備調派機具執行拆除工作時，竟基於妨害公
    務及傷害之犯意，動手拉扯並推擠員警甲○○，而對於公務員依法執行職務時，
    施強暴脅迫，致甲○○之制服撕破（毀損部分，未據告訴），並受有臉部及前胸
    擦傷、頭部外傷等傷害。
二、案經甲○○訴由高雄市政府警察局新興分局移送臺灣高雄地方法院檢察署檢察官
    聲請簡易判決處刑。
    理  由
一、訊據被告矢口否認有何妨害公務、傷害之犯行，辯稱：這是貪污、搶劫，我當時
    是在維護犯罪現場，我沒推擠員警，我是雙手環抱等語，惟查：
  (一)被害人即高雄市政府警察局新興分局自強路派出所主管甲○○，係配合高雄市政
    府工務局新建工程處「八十七年度前金區市○○路開闢工程牴觸戶拆除工作」，
    至現場維護秩序及保護拆除人員、機具安全之公務乙情，有警卷卷存高雄市政府
    工務局新建工程處九十二年五月二十二日高市工新五字第○九二○○○五八八四
    號函、高雄市政府警察局新興分局自強派出所勤務分配表可資證明。
  (二)又被告確實有動手拉扯並推擠員警甲○○，致甲○○之制服撕破，並受有臉部及
    前胸擦傷、頭部外傷等傷害之情事，業據被害人甲○○於本院審理時證述明確，
    並有高雄市立聯合醫院診斷證明書、現場照片十四幀附於警卷可證。
  (三)本件被害人既係依法執行公務，被告辯稱：這是貪污、搶劫云云，顯無可採。次
    依上開照片觀之，被告確實有動手拉扯、推擠被害人甲○○之行為，是被告辯稱
    ：我沒推擠員警，我是雙手環抱云云，顯係事後卸責之詞，要無可採，至證人即
    被告之姐丙○○於本院審理時證述：我弟弟在機器要進來時跑到後面，後來警員
    就要來抓他，因為我弟弟有心臟病的問題，沒幾分鐘就昏到了云云，亦與上開照
    片所呈現之事實不符，自亦不足為被告有利之認定。
  (四)綜上所述，本件事證明確，被告犯行應可認定。
二、核被告所為係犯刑法第一百三十五條第一項之妨害公務罪、及同法第二百七十七
    條第一項之傷害罪。又被告所犯之妨害公務罪及傷害罪，乃係以一行為同時觸犯
    之，為想像競合犯，應依刑法第五十五條想像競合之規定，從一重之傷害罪處斷
    。檢察官聲請簡易判決處刑書雖未引用傷害罪之條文，惟傷害部分亦據被害人甲
    ○○合法提起告訴，有警卷卷存之報告書上載「依法對乙○○提出妨害公務、傷
    害等告訴」等語可證，且檢察官聲請簡易判決處刑書之事實欄亦已記載傷害之事
    實，是傷害部分既經起訴，本院自應加以裁判。
三、原審判決並未就上開傷害部分予以裁判，顯已受請求之事項未予判決之違法。上
    訴人執上開辯解，否認犯行而提起上訴，雖無理由，惟原審判決既有上述違誤之
    處，即屬無可維持，自應由本院將原判決撤銷改判。本院審酌被告法紀觀念淡薄
    ，為圖阻止拆屋而對執行職務公務員施以強暴手段，戕害公權力之行使，行為實
    屬不該，惟念其並無前科，有臺灣高雄地方法院察署刑案資料查註紀錄表、本院
    被告院內索引卡紀錄表、臺灣高等法院被告全國前案紀錄表各乙份在卷可按，素
    行良好，及被害人所受之傷害等一切情狀，量處如主所示之刑，並諭知易科罰金
    折算標準，以示懲戒。
四、據上論斷，依刑事訴訟法第四百五十五條之一第三項、第三百六十九條第一項前
    段、第三百六十四條、第二百九十九條第一項前段、刑法第一百三十五條第一項
    、第二百七十七條第一項、第五十五條、第四十一條第一項前段，罰金罰鍰提高
    標準條例第一條前段、第二條，判決如主文。
中      華      民      國    九十三    年      一      月      六      日
                                  臺灣高雄地方法院刑事第十三庭
                                      審判長法  官  李 勝 琛
                                            法  官  陳 明 呈
        法  官  曾 吉 雄
右正本證明與原本無異。
不得上訴。
                                            書記官  唐 美 玲
中    華    民    國      九十三      年      一      月      七      日
附論罪科刑依據之法條
刑法第二百七十七條第一項：
傷害人之身體或健康者，處三年以下有期徒刑、拘役或一千元以下罰金。
刑法第一百三十五條第一項：
對於公務員依法執行職務時，施強暴脅迫者，處三年以下有期徒刑、拘役或三百元以
下罰金。
